---
title: "05 Reproducible analyses - Exercise"
output: github_document
---

```{r setup, include=FALSE}
knitr::opts_chunk$set(echo = TRUE)
```

## Vorbereitung

Erstellen Sie zwei Umgebungsvariablen, die für die Verbindung zu REDCap benötigt werden:

```{r redcap-settings, eval=FALSE}
## Set credentials to sign in to REDCap:
Sys.setenv("REDCAP_API_URL" = "https://your.hospital.org")
Sys.setenv("REDCAP_API_KEY" = "123456789")
```

Laden Sie sich [die Vorlage](./05_feedback_report_template.qmd) herunter und speichern Sie die Datei auf Ihrem PC.
Die Vorlage können Sie für die folgenden Aufgaben erweitern.

Um das finale Dokument zu erzeugen, wird folgendes Kommando benötigt:

```{r knit-document, eval=FALSE}
rmarkdown::render("/path/to/05_feedback_report_template.qmd")
```

## Aufgabe 1

Erstellen Sie einen Plot, der die Zufriedenheit der Schulung für jede Gruppe „Vorwissen“ zeigt. (Beispiel)[]

### Tipps

```{r function-help, eval=FALSE}
## Read the manual for some functions that might be helpful:
?ggplot2::ggplot
?ggplot2::geom_histogram
```


## Aufgabe 2

Versuchen Sie programmatisch zu bestätigen, welche Gruppe mit welchem Vorwissen am zufriedensten ist.
